臺灣臺中地方法院民事裁定
                                     111年度小上字第16號
上  訴  人  羅獻章  
被  上訴人  吳麗君  
上列當事人間請求返還借款事件，上訴人對於中華民國110年10
月29日本院臺中簡易庭110年度中小字第2962號第一審判決，提
起上訴，本院合議庭裁定如下：
    主      文
上訴駁回。
第二審訴訟費用新臺幣壹仟伍佰元由上訴人負擔。
    理      由
一、對於小額程序第一審判決之上訴，非以其違背法令為理由，
    不得為之；又上訴狀內應記載上訴理由，表明下列各款事項
    ：1.原判決所違背之法令及其具體內容。2.依訴訟資料可認
    為原判決有違背法令之具體事實，民事訴訟法第436條之24
    第2項、第436條之25分別定有明文。是以，對小額訴訟程序
    之第一審判決提起上訴時，其上訴狀或理由書應具體指摘原
    判決有何不適用法規或適用法規不當之情形，並揭示該法規
    之條項或其內容；若係成文法以外之法則，應揭示該法則之
    旨趣；若為司法院解釋，則應揭示該解釋之字號或其內容，
    如依民事訴訟法第469條第1款至第5款所列情形為理由時，
    其上訴狀或理由書應揭示合於該條款之事實。
二、上訴人上訴意旨略以：被上訴人的主張非出於本意，僅憑地
    檢署檢察官於偵查終結時個人觀點的論述（上訴人予以尊重
    ），但仍不能違背基本事實的存在，因為被上訴人無法證明
    兩造金錢借貸關係的憑證。被上訴人投資款新臺幣（下同）
    4萬6,500元，上訴人已於民國108年11月間返還，直接轉入
    被上訴人的互聯網投資平台帳戶內，經被上訴人確認在案，
    為何還要再返還一次，公理何在。且上訴人一再強調2,325
    元是彌補投資的損失款，非金錢借貸的利息。本院臺中簡易
    庭於110年8月31日及同年10月1日兩次開庭中，均無對兩造
    的言詞辯論，即引述民法消費借貸條文作為論證，有失法條
    的適宜性及判決的公允性，故依法提起上訴等語，並聲明：
    （一）原判決廢棄。（二）上開廢棄部分，被上訴人在第一
    審之訴駁回。
三、經查，上訴人所述內容未具體指出原審判決有如何違背法令
    情事，更未指明原審判決所違反之法令條項或其內容以及依
    訴訟資料有何判決違背法令之具體事實。根據前述說明，自
    不得謂已合法表明上訴理由。從而，本件上訴為不合法，應
    予駁回。
四、小額訴訟之上訴程序，法院為訴訟費用之裁判時，應確定其
    費用額，民事訴訟法第436條之19第1項、第436條之32第1 
    項定有明文。本件第二審裁判費用為1,500元，應由敗訴之
    上訴人負擔，故併為裁定如主文第2項所示。
五、據上論結，本件上訴為不合法，裁定如主文。
中　　華　　民　　國　　111 　年　　1 　　月　　24　　日
                  民事第五庭    審判長法  官  陳文爵
                                      法  官  李  蓓
                                      法  官  施懷閔
以上正本係照原本作成。
本裁定不得抗告。
中　　華　　民　　國　　111 　年　　1 　　月　　24　　日
                                      書記官  張宏賓